【裁判字號】    99,易,1774
【裁判日期】    990915
【裁判案由】    竊盜
【裁判全文】
臺灣臺北地方法院刑事判決              99年度易字第1774號
公  訴  人  臺灣臺北地方法院檢察署檢察官
被      告  甲○○
上列被告因竊盜案件，經檢察官提起公訴（99年度偵字第8318號
）及移送併辦（99年度偵字第9802號），嗣於本院準備程序進行
中，被告就被訴事實為有罪之陳述，經裁定進行簡式審判程序，
並判決如下：
    主  文
甲○○攜帶兇器竊盜，累犯，處有期徒刑捌月。
    犯罪事實
一、甲○○前於民國95年間，因公共危險等案件，經臺灣桃園地
    方法院以94年度交訴字第356號判決判處有期徒刑8月、4月
    ，並定應執行刑有期徒刑10月確定後，嗣經臺灣桃園地方法
    院以96年度聲減字第202號裁定均各減刑為有期徒刑4月、2
    月，並更定應執行有期徒刑5月，而自95年11月3日起，接續
    前經臺灣桃園地方法院以95年度壢交簡字344號判決確定之
    拘役35日案件執行，於96年7月12日縮短刑期執行完畢。詎
    其仍不知悔改，意圖為自己不法之所有，於99年3月24日晚
    間8時許，攜帶其所有客觀上足以對人之生命、身體、安全
    構成威脅，而可作為兇器使用之鐵製破壞剪1支，至臺北市
    ○○區○○路242巷2號華安大廈機車停放區內，以破壞剪剪
    斷鐵鍊方式，竊得停放於該處不詳姓名住戶停放之自行車（
    廠牌LEPPA）1部。嗣於翌（25）日中午1時許，在臺北市○
    ○區○○路、廣州街一帶，以低價兜售上開自行車時，為警
    認其形跡可疑，因而查獲上情。
二、案經臺北市政府警察局報請臺灣臺北地方法院檢察署檢察官
    偵查起訴。
    理    由
一、本件被告所犯非死刑、無期徒刑、最輕本刑為3年以上有期
    徒刑之罪，或高等法院管轄第一審之案件，被告於本院準備
    程序中，就被訴事實為有罪之陳述，經告以簡式審判程序之
    旨，並聽取檢察官、被告之意見後，本院裁定進行簡式審判
    程序，是本件之證據調查，依刑事訴訟法第273條之2規定，
    不受同法第159條第1項、第161條之2、第161條之3、第163
    條之1及第164條至第170條規定之限制，合先敘明。
二、訊據被告甲○○對於上開事實坦承不諱（見本院99年9月1日
    審判筆錄、99年度偵字第8318號卷第4至6頁、第28頁），並
    有現場照片8張、臺北市政府警察局刑事警察大隊查訪表、
    搜索扣押筆錄、扣押物品目錄表可資佐憑（見99年度偵字第
    8318號卷第7至16頁），上開補強證據已足資擔保被告所為
    之上開任意性自白之真實性，是本案事證已明確，被告犯行
    洵堪認定，應予依法論科。
三、按刑法第321條第1項第3款之攜帶兇器竊盜罪，係以行為人
    攜帶兇器竊盜為其加重條件，此所謂兇器，其種類並無限制
    ，凡客觀上足對人之生命、身體、安全構成威脅，具有危險
    性之兇器均屬之，且祇須行竊時攜帶此種具有危險性之兇器
    為已足，並不以攜帶之初有行兇之意圖為必要；亦即行為人
    攜帶兇器有行兇之可能，客觀上具有危險性，即為已足，至
    其主觀上有無持以行兇或反抗之意思，尚非所問（最高法院
    79年臺上字第5253號判例、最高法院74年3月9日74年度第3
    次刑事庭會議決議參照）。本件鐵製破壞剪1支雖未扣案，
    然為金屬材質，其中鐵製破壞剪並經用以剪斷腳踏車鎖鍊，
    切面整齊，有卷附照面足資佐證，顯屬材質堅硬之工具，客
    觀上足以對於他人之生命、身體構成威脅而具有危險性，自
    屬刑法所謂兇器甚明。是核被告所為，係犯刑法第321條第1
    項第3款之攜帶兇器加重竊盜罪。又被告前因公共危險等案
    件，經臺灣桃園地方法院以94年度交訴字第356號判決判處
    有期徒刑8月、4月，並定應執行刑有期徒刑10月確定後，嗣
    經臺灣桃園地方法院以96年度聲減字第202號裁定均各減刑
    為有期徒刑4月、2月，並更定應執行有期徒刑5月，而自95
    年11月3日起，接續前經臺灣桃園地方法院以95年度壢交簡
    字344號判決確定之拘役35日案件執行，於96年7月12日縮短
    刑期執行完畢，有臺灣高等法院被告全國前案紀錄表1紙附
    卷可稽，被告前受有期徒刑之執行完畢後，5年以內再故意
    犯本件有期徒刑以上之罪，為累犯，應依刑法第47條第1項
    之規定，加重其刑。爰審酌被告素行不佳，不思合法途徑獲
    取財物而侵害他人之財產權，及其犯罪手段、竊得財物種類
    及價值、坦承犯行之犯後態度等一切情狀，量處如主文所示
    之刑，以示懲儆。另鐵製破壞剪1支，雖為被告所有供犯罪
    所用之物，然未經扣案，且經被告丟棄滅失，亦據被告供明
    在卷，是不另為宣告沒收之諭知。
據上論斷，應依刑事訴訟法第284條之1、第273條之1第1項前段
、第299條第1項前段，刑法第321條第1項第3款、第47條第1項，
判決如主文。
本案經檢察官劉文婷到庭執行職務。
中    華    民    國    99    年    9     月    15    日
                  刑事第十庭  法  官  呂煜仁
上正本證明與原本無異。
如不服本判決應於收受送達後10日內向本院提出上訴書狀，並應
敘述具體理由；其未敘述上訴理由者，應於上訴期間屆滿後20日
內向本院補提理由書（均須按他造當事人之人數附繕本）「切勿
逕送上級法院」。告訴人或被害人如對於本判決不服者，應具備
理由請求檢察官上訴，其上訴期間之計算係以檢察官收受判決正
本之日期為準。
                              書記官  曹尚卿
中    華    民    國    99    年    9     月    15    日
附錄論罪法條：
中華民國刑法第321條
（加重竊盜罪）
犯竊盜罪而有左列情形之一者，處 6 月以上、 5 年以下有期徒
刑：
一、於夜間侵入住宅或有人居住之建築物、船艦或隱匿其內而犯
之者。
二、毀越門扇、牆垣或其他安全設備而犯之者。
三、攜帶兇器而犯之者。
四、結夥三人以上而犯之者。
五、乘火災、水災或其他災害之際而犯之者。
六、在車站或埠頭而犯之者。
前項之未遂犯罰之。

司法院資訊處製作；財團法人民間司法改革基金會備份。
